臺灣高等法院刑事判決
111年度上易字第1092號
上  訴  人  
即  被  告  賴思政


上列上訴人即被告因妨害公務等案件，不服臺灣臺北地方法院11
1年度審易字第150號，中華民國111年6月16日第一審判決（起訴
案號：臺灣臺北地方檢察署110年度偵字第33788號），提起上訴
，本院判決如下：
    主  文
上訴駁回。
    事實及理由
一、本案經本院審理結果，認第一審以上訴人即被告賴思政（下
    稱被告）係犯刑法第135條第1項之妨害公務執行罪，及刑法
    第354條之毀損他人物品罪，依想像競合犯之規定，從一重
    之刑法第135條第1項處斷，量處被告有期徒刑4月，及諭知
    如易科罰金，以新臺幣（下同）1,000元折算1日之折算標準
    。經核原判決認事用法、量刑均無不當，應予維持，並引用
    第一審判決書記載之事實、證據及理由。
二、被告上訴意旨略以：案發當時是告訴人施宣榮（下稱告訴人
    ）先拍擊毀損伊駕駛的營業小客車，伊想要上前理論尋求賠
    償，見告訴人欲逃離現場，情急之下擅開告訴人的車門，見
    車內有安全帽，一時氣憤始將之摔擲在地，並無妨害公務之
    犯意，原審量刑亦有過重云云。
三、經查：
　㈠告訴人於警詢時已指稱，當時伊將車輛停放在外側機車道，
    被告駕駛之營業小客車以很快的車速經過伊身旁，伊立刻墊
    腳才沒有被撞到等語（偵字第33788號卷第14頁）；佐以證
    人即後座乘客楊光輝於警詢時所陳：被告行駛到案發地點時
    ，告訴人所駕駛之環保車輛已停放在路旁，被告車輛行經告
    訴人車輛旁邊時，有聽到砰一聲，被告就在車上開罵，並自
    行將車輛停在前面路中間下車理論等情（偵字第33788號卷
    第22頁）；及原審勘驗告訴人車內之行車紀錄器錄影檔案結
    果，亦可見身穿環保局背心之告訴人甫自駕駛座下車關上車
    門時，適被告駕駛之營業小客車駛至，即以與告訴人車輛極
    為接近、僅容告訴人側身站立之距離駛過告訴人車輛旁，於
    駛過告訴人正前方時，告訴人手持垃圾袋、向後緊貼環保車
    輛閃避，手部有與被告車窗發生碰撞，被告隨即將車輛停在
    告訴人車輛前方，此時告訴人則走到環保車輛後方收拾垃圾
    等情，有勘驗筆錄所附錄影畫面截圖在卷可憑（原審卷第67
    至70頁），可見告訴人並無惡意拍擊被告車輛，甚或意欲逃
    離現場之情。被告所辯上情，顯與錄影畫面所示事發經過不
    符，自非可信。
　㈡其次，由上開監視錄影畫面所示，案發當時告訴人身穿黃橘
    色、印有臺北市政府環境保護局字樣之反光背心，甫自所駕
    駛之環保車輛駕駛座下車，而該車輛自外觀即可看出係收集
    運送廢棄物之環保車輛，且告訴人下車時手中有垃圾袋，自
    足以使一般民眾由外觀上得知告訴人係從事廢棄物清運之臺
    北市環境保護局清潔隊員，且於案發當時正在執行廢棄物清
    運之公務。被告以駕駛營業小客車為業，又自承具專科畢業
    學歷，對此自能預見，竟僅因其車窗受擦碰，即擅自開啟告
    訴人環保車輛之車門，拿取車內之安全帽加以猛力摔擲，顯
    具有對執行職務之公務員施強暴行為之間接故意。是被告抗
    辯並無妨害公務之犯意云云，亦非可採。
　㈢綜上，被告上訴意旨執前詞矢口否認犯行，不足採信。　　
四、至被告上訴指摘原審量刑過重云云。惟按刑罰之量定，為法
    院之職權，倘法院已審酌刑法第57條各款所列情狀，而所量
    定之刑並未逾越法定刑範圍，亦無顯然失當情形，自不得任
    意指為違法。查原判決就被告本案犯行，已敘明係審酌被告
    出於主觀上認告訴人惡意敲擊其車輛而不思理性處事竟摔擲
    告訴人車內的安全帽之犯罪動機、目的、手段等犯罪情節，
    與當眾施加強暴行為，漠視公權力，毀損公有物品等所生危
    害程度，並考量被告之犯後態度，與前曾於102年間犯妨害
    公務罪經法院判處罪刑宣告緩刑在案之素行，與其智識程度
    、家庭生活經濟狀況等一切情狀，予以量處有期徒刑4月，
    並諭知如易科罰金以新臺幣1000元折算1日之折算標準，核
    原判決刑罰裁量權之行使，未逾越法定刑範圍，亦無濫用權
    限、顯然失當情形。被告所辯無妨害公務之犯意一節，業經
    本院指駁如前，被告上訴執此主張原審量刑不當，自非有據
    。從而，被告之上訴為無理由，應予駁回。
五、被告經合法傳喚無正當理由不到庭，有本院111年9月20日上
    午11時10分審判期日之送達證書、刑事報到單在卷可憑（本
    院卷第57、61頁）。被告於庭後雖具狀陳稱伊於111年9月20
    日上午11時17分許到院，經告知已改至第23法庭，並非無正
    當理由不到云云。惟本院111年9月20日上午11時10分之審判
    期日通知，已於111年8月22日送達於被告而為合法通知，被
    告未遵時到庭，遲至上午11時17分始行到院，亦經被告自承
    在卷（本院卷第67頁），至本院原定開庭地點由第22法庭改
    至隔鄰之第23法庭一節，亦已經工作人員告知引導被告，此
    由被告書狀所述即明，斯時被告顯已遲誤審理期日，並不因
    開庭地點更動而有差異，顯非屬客觀上不能遵時到庭之正當
    事由，因認被告無正當理由不到庭，爰不待其陳述逕行判決
    。
據上論斷，應依刑事訴訟法第368條、第371條、第373條，判決
如主文。
本案經檢察官顏伯融提起公訴，被告上訴，經檢察官江林達到庭
執行職務。
中　　華　　民　　國　　111 　年　　10　　月　　11　　日
                  刑事第二十二庭審判長法　官  蔡廣昇
                                      法　官  葉韋廷
                                      法　官  汪怡君
以上正本證明與原本無異。
不得上訴。
                                      書記官  高妤瑄
中　　華　　民　　國　　111 　年　　10　　月　　11　　日